

CONTACTO



(+51) 902 724 364



alvarado_aries_20@hotmail.com



@alvarado321

HABILIDADES

- Administración de Bases de Datos
 (Procedimientos, Diagramas, Implementación y mantenimiento de operaciones CRUD, SQLServer, DataModeler, Balsamiq, StarUML).
- **Desarrollo Web** (Front-End; HTML, CSS, JavaScript, Back-End; PHP, Python, Java, Frameworks: Laravel, Netbeans; Visual Studio).
- Desarrollo de Juegos (Programación y diseño de juegos; Blockbench, Blender; Configurador de plugins Spigot, Bukkit, Paper, Bungeecord, Velocity; Alice3, GreenFoot).
- Diseño Gráfico 3D en Ing. Civil y Arquitectura (Planos en AutoCAD, SketchUp, Renderizados en Lumion).
- Administración de Sistemas/Dedicados
 (Configuración y manejo de servidores Linux,
 Ubuntu, Debian; Gestión de DNS/Dominios y firewalls utilizando Cloudflare).
- Herramientas de Productividad y Gestión de Proyectos (Microsoft Excel, Word y MS Project).
- Marketing Digital (Publicación y publicidad en redes sociales).

EDUCACIÓN

- Carrera en Ingeniería de Software con IA:
 Servicio Nacional de Adiestramiento en
 Trabajo Industrial SENATI (2020 2024)
- Secundaria completa: Marcial Acharán Y Smith MAYS (2008 - 2013)

Ronal A. Alvarado

INGENIERIA DE SOFTWARE CON IA

ACERCA DE MÍ

Apasionado por las Tecnologías de la Información y el Desarrollo Software con casi **8 años de experiencia** como profesional. Cuento con habilidades en desarrollo y administración de bases de datos, diseño gráfico 3D, desarrollo web (front-end y back-end). Experiencia en liderazgo de equipos. Me encuentro en búsqueda de oportunidades para aplicar mis conocimientos en un entorno profesional y contribuir a proyectos tecnológicos desafiantes.

EXPERIENCIA LABORAL

INGENIERÍA CIVIL & ARQUITECTURA EMPRESA BRICK S.A.C.

(2022-2023)

- Apoyo en la creación y desarrollo de proyectos de construcción, incluyendo redacción, modificación y cotización.
- Colaboración en el diseño de planos utilizando AutoCAD.
- Asistencia en el seguimiento de tiempos de proyectos mediante S10 y MsProject.
- Mantenimiento y soporte técnico en sistemas de información.
- Gestión de programas para mejorar la eficiencia del trabajo en equipo.
- Administración y contacto con proveedores para la entrega de materiales de ferretería.

FRONT-END & BACK-END SUGARCUBE OPERATIONS & SUPPORT NETWORKING

(2015-2024)

- Configuración y desarrollo de modos de juego en plataformas en línea.
- Mantenimiento y soporte a máquinas virtuales Linux.
- Planificación y ejecución de estrategias publicitarias y control de actividades.
- Modelado 3D de artículos exclusivos para la red de juegos.
- Desarrollo y mantenimiento de sitios web.
- Administración de dominios y configuración de servidores DNS (CloudFlare, GoDaddy y OVH).
- Implementación y gestión de medidas de protección y seguridad.

DESARROLLO WEB Y GESTIÓN DE SISTEMAS GRUPO WESC S.A.C (2024)

- Creación de plataforma web para gestión de empresas, empleados, comisiones y boletas de pago.
- Diseño y mantenimiento de bases de datos.
- Implementación de sistemas de registro y control de acceso de usuarios.
- Desarrollo de sistemas automáticos centrados en contabilidad.
- Supervisión de desarrolladores junior y revisión de código.
- Algoritmos y IA: Implementación de algoritmos y visualización de datos con inteligencia artificial.

DESARROLLO WEB (RECURSOS HUMANOS)

- **VENTURE ERP** (2024)
- Desarrollo de sistemas de ventas, compras y proveedores.
- Gestión de personal y finanzas (flujos de caja, reportes).
- Creación de sistemas para el envío automático de emails y optimización de tareas administrativas.
- Implementación de calendarios interactivos para la planificación de eventos.